【裁判字號】    98,訴緝,16
【裁判日期】    980317
【裁判案由】    違反毒品危害防制條例
【裁判全文】
臺灣彰化地方法院刑事判決              98年度訴緝字第16號
公  訴  人  臺灣彰化地方法院檢察署檢察官
被      告  甲○○
                   （另案在臺灣臺北監獄臺北分監執行中）
上列被告因違反毒品危害防制條例案件，經檢察官提起公訴（9
7年度毒偵字第3289號），本院依簡式審判程序判決如下：
    主  文
甲○○施用第一級毒品，累犯，處有期徒刑壹年。
    事  實
一、甲○○前於民國92年間因施用毒品案件，經本院以92年度訴
    字第221號刑事判決判處有期徒刑1年、5月，並定應執行刑
    為有期徒刑1年2月，案經上訴後，由臺灣高等法院臺中分院
    以92年度上訴字第1223號刑事判決駁回上訴確定，經入監執
    行，甫於94年3月28日縮刑期滿執行完畢。又於91年間因施
    用毒品案件，經本院以91年度毒聲字第2257號裁定送觀察、
    勒戒後，認有繼續施用毒品傾向，再經本院以91年度毒聲字
    第2420號裁定令入戒治處所施以強制戒治1年，迄92年9月30
    日執行完畢釋放。詎其仍不知悔改，於前揭強制戒治執行完
    畢釋放後5年內，復基於施用第一級毒品海洛因及第二級毒
    品甲基安非他命之犯意，於97年5月27日下午3、4時許，在
    其位於彰化縣田尾鄉溪畔巷160弄20號居處，以將第一級毒
    品海洛因及第二級毒品甲基安非他命一併放入玻璃球內以火
    燒烤吸食產生之煙霧之方式，同時施用第一級毒品海洛因及
    第二級毒品甲基安非他命1次。嗣於97年5月30日下午1時30
    分許，為警在彰化縣北斗鎮○○里○○路300號前查獲，且
    經警採集其尿液送驗，結果呈嗎啡及甲基安非他命陽性反應
    ，而悉上情。
二、案經彰化縣警察局北斗分局報告臺灣彰化地方法院檢察署檢
    察官偵查起訴。
    理  由
一、本案被告甲○○所犯係死刑、無期徒刑、最輕本刑為3年以
    上有期徒刑以外之罪，其於準備程序就前揭被訴事實為有罪
    之陳述，經受命法官告知簡式審判程序之旨，並聽取其與公
    訴人之意見後，本院認無不得或不宜改依簡式審判程序進行
    之處，爰依刑事訴訟法第273條之1第1項、第284條之1，裁
    定本案由受命法官獨任進行簡式審判程序，合先敘明。
二、訊據被告甲○○對於上開事實坦承不諱，且被告於97年5月3
    0日為警採集之尿液，經送詮昕科技股份有限公司檢驗結果
    ，呈嗎啡及甲基安非他命陽性反應，此有彰化縣警察局北斗
    分局委託檢驗尿液代號與真實姓名對照認證單及詮昕科技股
    份有限公司濫用藥物尿液檢驗報告各1紙在卷可稽，足徵被
    告之任意性自白與事實相符，可以採信。又被告前於91年間
    因施用毒品案件，經本院以91年度毒聲字第2257號裁定送觀
    察、勒戒後，認有繼續施用毒品傾向，再經本院以91年度毒
    聲字第2420號裁定令入戒治處所施以強制戒治1年，迄92年9
    月30日執行完畢釋放等情，有臺灣高等法院被告前案紀錄表
    及臺灣彰化地方法院檢察署刑案資料查註紀錄表各1份在卷
    可參，本案事證明確，被告於前揭強制戒治執行完畢釋放後
    ，5年內再犯本件施用第一級毒品海洛因及第二級毒品甲基
    安非他命之犯行，洵堪認定，應予依法論科。
三、查海洛因、甲基安非他命分別係毒品危害防制條例第2條第2
    項第1款、第2款所稱之第一級、第二級毒品，依法均不得持
    有、施用。故核被告所為，係犯毒品危害防制條例第10條第
    1項之施用第一級毒品罪及同條第2項之施用第二級毒品罪。
    被告為施用毒品海洛因、甲基安非他命而持有之低度行為，
    各為其施用之高度行為所吸收，均不另論罪。被告以一行為
    犯施用第一級毒品罪及施用第二級毒品罪，係想像競合犯，
    應從一重之施用第一級毒品罪處斷。被告前於92年間因施用
    毒品案件，經本院以92年度訴字第221號刑事判決判處有期
    徒刑1年、5月，並定應執行刑為有期徒刑1年2月，案經上訴
    後，由臺灣高等法院臺中分院以92年度上訴字第1223號刑事
    判決駁回上訴確定，經入監執行，甫於94年3月28日縮刑期
    滿執行完畢，有臺灣彰化地方法院檢察署刑案資料查註紀錄
    表及臺灣高等法院被告前案紀錄表各1份在卷可考，其於5年
    以內故意再犯本件有期徒刑以上之罪，為累犯，應依刑法第
    47條第1項之規定加重其刑。爰審酌被告曾因施用毒品經執
    行觀察勒戒、強制戒治及刑之執行後，猶未能深切體認毒品
    危害己身之鉅，及早謀求脫離毒害之道，反而伺機再犯，未
    見有何收斂、警惕之意，無視於毒品對於自身健康之戕害及
    國家對於杜絕毒品犯罪之禁令，自有使其接受相當時期監禁
    以敦化性情之必要，惟念及被告犯後尚能坦承犯行，且施用
    毒品固戕害個人健康至深，然就他人權益之侵害仍屬有限，
    及其犯罪之動機、目的、手段、智識程度等一切情狀，量處
    如主文所示之刑，以示懲儆。
據上論斷，應依刑事訴訟法第273條之1第1項、第299條第1項前
段，毒品危害防制條例第10條第1項、第2項，刑法第11條前段、
第55條、第47條第1項，判決如主文。
本案經檢察官陳茂榮到庭執行職務。
中    華    民    國    98    年    3    月    17    日
                  刑事第二庭         法  官  尚安雅
以上正本證明與原本無異。
如不服本判決，應於收受判決後10日內向本院提出上訴書狀，並
應敘述具體理由；其未敘述上訴理由者，應於上訴期間屆滿後20
日內向本院補提理由書（均須按他造當事人之人數附繕本「切勿
逕送上級法院」）。
中    華    民    國    98    年    3    月    20     日
                                     書記官  陳文俊
附錄本案論罪科刑法條：
毒品危害防制條例第10條
施用第一級毒品者，處 6 月以上 5 年以下有期徒刑。
施用第二級毒品者，處 3 年以下有期徒刑。


司法院資訊處製作；財團法人民間司法改革基金會備份。
